臺灣桃園地方法院刑事判決　　　　　　110年度交易字第498號
公　訴　人　臺灣桃園地方檢察署檢察官
被　　　告　呂理萍



上列被告因過失傷害案件，經檢察官聲請以簡易判決處刑（110
年度調偵字第57號），本院認不宜以簡易判決處刑（受理案號為
110 年度桃交簡字第307 號），改依通常程序審理，本院判決如
下：
    主  文
本件公訴不受理。
    理  由
一、公訴意旨詳如附件臺灣桃園地方檢察署檢察官聲請簡易判決
    處刑書所載。
二、按告訴乃論之罪，告訴人於第一審辯論終結前，得撤回其告
    訴；又告訴乃論之罪經撤回者，應諭知不受理之判決，且不
    受理之判決，得不經言詞辯論為之，刑事訴訟法第238 條第
    1 項、第303 條第3 款、第307 條分別定有明文。
三、經查，本案檢察官認被告呂理萍涉犯刑法第284 條前段之過
    失傷害罪嫌而聲請簡易判決處刑，依刑法第287 條之規定，
    前開罪名須經告訴。嗣因被告與告訴人曹○豪達成調解，業
    經告訴人於本院第一審辯論終結前，具狀撤回告訴，有本院
    調解筆錄1 份、告訴人於110 年10月29日提出之刑事撤回告
    訴狀1 紙存卷可參（見本院110 年度桃交簡第307 號卷第79
    至80頁、第95頁），並經告訴人向本院陳明該刑事撤回告訴
    狀係其提出等情屬實，此有本院辦理刑事案件電話查詢紀錄
    表在卷可佐（見本院110 年度桃交簡字第307 號卷第103 頁
    ），是本案因有刑事訴訟法第451 條之1 第4 項但書第3 款
    情形，應適用通常程序審判，且揆諸上揭法律之規定，本案
    爰不經言詞辯論，逕行諭知不受理之判決。
據上論斷，應依刑事訴訟法第452 條、第303 條第3 款、第307
條，判決如主文。
本案經檢察官楊挺宏聲請以簡易判決處刑。
中    華    民    國   110    年    11    月    16    日
                  刑事第六庭    法  官  何啓榮
以上正本證明與原本無異。
如不服本判決應於收受判決後20日內向本院提出上訴書狀，並應
敘述具體理由。其未敘述上訴理由者，應於上訴期間屆滿後20日
內向本院補提理由書(均須按他造當事人之人數附繕本)「切勿逕
送上級法院」。
                                書記官  張詠昕
中    華    民    國   110    年    11    月    16    日
附件：
臺灣桃園地方檢察署檢察官聲請簡易判決處刑書
                                     110年度調偵字第57號
    被      告  呂理萍  男    歲（民國  年  月  日生）
                        住
                        國民身分證統一編號：          號
上列被告因過失傷害案件，業經偵查終結，認為宜聲請以簡易判
決處刑，茲將犯罪事實及證據並所犯法條分敘如下：
        犯罪事實
一、呂理萍於民國109 年5 月24日下午，駕駛車牌號碼000-0000
    號自用小貨車，沿桃園市八德區公園路往大溪方向行駛，於
    當日下午1 時11分許，行經公園路與大智路交岔路口，欲左
    轉駛入大智路時，本應注意左轉彎車應讓對向直行車先行，
    而依當時天候晴、日間自然光線、柏油路面乾燥無缺陷、無
    障礙物且視距良好等情，並無不能注意之情事，竟疏未注意
    ，即貿然左轉，適有曹○豪（92年6 月生）無照騎乘車牌號
    碼00 0-0000 號普通重型機車搭載江○睿（91年10月生），
    超速沿公園路往桃園方向直行駛至，亦疏未注意車前狀況並
    隨時採取必要之安全措施，2 車因而發生碰撞，致曹○豪、
    江○睿人車倒地，曹○豪並受有右側遠端股骨骨折、右側橈
    骨骨折併疑似橈神經受傷、頭部外傷併臉部撕裂傷、四肢多
    處擦傷等傷害。嗣呂理萍於肇事後，向到場處理員警坦承肇
    事，對於未發覺之罪自首而接受裁判。
二、案經曹○豪訴由桃園市政府警察局八德分局報告偵辦。
        證據並所犯法條
一、訊據被告呂理萍固坦承於前揭時、地與告訴人曹○豪、江○
    睿發生交通事故之事實，惟辯稱：當時伊車速約20至30公里
    ，轉彎前有打方向燈查看，沒有看到對方，轉彎後聽到碰撞
    聲，才知道發生碰撞，伊不知道誰對誰錯等語。經查，上揭
    犯罪事實，業據證人即告訴人曹○豪、江○睿於警詢及偵查
    中證述明確，復有沙爾德聖保祿修女會醫療財團法人聖保祿
    醫院診斷證明書、道路交通事故現場圖、道路交通事故調查
    報告表㈠㈡各1 份、現場暨車損照片共20張、現場監視器錄
    影畫面光碟1 片等在卷可稽。按汽車行駛至交岔路口，轉彎
    車應讓直行車先行，道路交通安全規則第102 條第1 項第7
    款訂有明文，被告駕駛車輛本應注意上述道路交通安全規則
    之規定，而依當時路況，並無不能注意之情事，竟貿然左轉
    致發生車禍，其有過失甚為顯然。又告訴人曹○豪因本件車
    禍而受有前開傷害，與被告疏未注意猶貿然左轉肇事之過失
    行為，具有相當因果關係，被告犯嫌堪以認定。
二、核被告所為，係犯刑法第284 條前段之過失傷害罪嫌。又被
    告於肇事後，犯罪偵查機關未發覺前，即主動向到場處理之
    警員自承其為肇事者，並願接受裁判，此有桃園市政府警察
    局八德分局八德交通分隊道路交通事故肇事人自首情形紀錄
    表1 紙在卷可按，核與自首要件相符，請審酌依刑法第62條
    前段規定，減輕其刑。
三、至告訴及報告意旨另認被告前開過失駕駛行為致告訴人江○
    睿受有傷害，此部分亦涉有過失傷害罪嫌。惟告訴人江○睿
    已具狀撤回告訴，有刑事撤回告訴狀在卷可稽，原應就此部
    分為不起訴處分。惟此部分犯罪事實倘成立犯罪，因與前揭
    聲請簡易判決處刑部分具有想像競合犯之裁判上一罪關係，
    為上開聲請簡易判決處刑效力所及，爰不另為不起訴處分，
    併此敘明。
四、依刑事訴訟法第451條第1項聲請逕以簡易判決處刑。
    此  致
臺灣桃園地方法院
中    華    民    國   110    年    1     月    25    日
                              檢 察 官  楊挺宏
本件證明與原本無異
中    華    民    國   110    年    1     月    27    日
                              書 記 官  李純慧
附記事項：
本件係依刑事訴訟法簡易程序辦理，法院簡易庭得不傳喚被告、
輔佐人、告訴人、告發人等出庭即以簡易判決處刑；被告、被害
人、告訴人等對告訴乃論案件如已達成民事和解而要撤回告訴或
對非告訴乃論案件認有受傳喚到庭陳述意見之必要時，請即另以
書狀向簡易法庭陳述或請求傳訊。
所犯法條：
刑法第284條
因過失傷害人者，處1 年以下有期徒刑、拘役或10萬元以下罰金
；致重傷者，處3 年以下有期徒刑、拘役或30萬元以下罰金。